臺灣高等法院刑事裁定
109年度聲字第682號
聲  請  人  臺灣高等檢察署檢察官
受  刑  人  劉亹傑


                    （現於法務部○○○○○○○○○○○執行中）     
上列聲請人因受刑人違反槍砲彈藥刀械管制條例等案件，先後經
判決確定，有二裁判以上，聲請定其應執行之刑（聲請案號：臺
灣高等檢察署109年度執聲字第221號），本院裁定如下：
    主  文
劉亹傑犯如附表所示各罪所處之刑，有期徒刑部分應執行有期徒
刑貳年貳月。
    理  由
一、聲請意旨略以：受刑人劉亹傑因違反槍砲彈藥刀械管制條例
    等數罪，先後經判決確定如附表，應依刑法第53條、第51條
    第5款規定，定其應執行之刑，爰依刑事訴訟法第477條第1
    項規定聲請定應執行之刑等語。
二、經查，受刑人因犯如附表編號1至8所示之罪，先後經判處如
    附表編號1至8所示之刑，均經分別確定在案（原聲請書附表
    編號1犯罪日期欄應為「104年6月13日」惟誤載為「104年6
    月14日」應予更正如附表編號1所示），且各罪均為裁判確
    定前所犯，有各該刑事判決書附卷可憑。又受刑人所犯各罪
    合於刑法第50條第1項但書第1款情形，茲據檢察官依受刑人
    就附表所示各罪請求聲請定其應執行之刑（見卷附定刑聲請
    切結書），本院審核認其聲請正當，應依法定應執行之刑。
三、按數罪併罰，分別宣告多數有期徒刑者，於各刑中之最長期
    以上，各刑合併之刑期以下，定其刑期，但不得逾三十年，
    刑法第五十一條第五款定有明文。乃因刑罰之科處，應以行
    為人之責任為基礎，考量人之生命有限，刑罰對被告造成之
    痛苦程度，係以刑度增加而生加乘效果，而非等比方式增加
    ，如以實質累加方式執行，刑責恐將偏重過苛，不符現代刑
    事政策及刑罰之社會功能，故透過定應執行刑，採限制加重
    原則，授權法官綜合斟酌被告犯罪行為之不法與罪責程度、
    各罪彼此間之關聯性（例如數罪犯罪時間、空間、各行為所
    侵害法益之專屬性或同一性、數罪對法益侵害之加重效應等
    ）、數罪所反應被告人格特性與傾向、對被告施以矯正之必
    要性等，妥適裁量最終具體應實現之刑罰，以符罪責相當之
    要求。因此，法院於酌定執行刑時，應體察法律恤刑之目的
    ，為妥適之裁量，俾符合實質平等原則（最高法院105 年度
    台抗字第626號裁定意旨參照）。
四、查受刑人所犯如附表所示各罪，其中編號1、2、7均為施用
    第二級毒品罪，罪質相同，皆係戕害自己身體健康之犯罪，
    對他人法益尚未造成實質侵害，犯罪時間分布在104年6月、
    8月、11月間；編號3、8均為未經許可持有子彈罪，罪質相
    同，犯罪時間分布在104年8月、11月間；編號4為轉讓禁藥
    罪、編號5為恐嚇取財罪、編號6為剝奪他人行動自由罪，渠
    等罪質與上開諸罪迥異，侵害法益、犯罪情節亦均不同；並
    審酌受刑人其犯上開數罪所反映人格特質之差異，所犯上開
    數罪多屬相同之施用毒品、未經許可持有子彈罪之犯罪類型
    ，於併合處罰時，其責任非難重複之程度高、實現刑罰經濟
    的功能，暨數罪對法益侵害並無特別加重之必要等總體情狀
    綜合判斷，依上開最高法院105年度台抗字第626號裁定意旨
    ，以及如附表編號1、2經臺灣桃園地方法院105年度聲字第1
    241號裁定定應執行有期徒刑4月；編號7、8經臺灣新北地方
    法院105年度訴字第624號判決定應執行有期徒刑6月等一切
    情狀，在附表所示各罪宣告刑總和之上限等內、外部性界限
    ，依刑法第51條第5款規定，定其應執行之刑如主文。至受
    刑人所犯如附表編號1至4所示之罪，其所受有期徒刑部分，
    形式上雖已執行完畢，然附表編號1至8所示之罪，均係在附
    表編號1所示之罪判決確定前所犯，合於數罪併罰要件，依
    上揭說明，仍應就附表所示各罪所處之刑，合併定應執行刑
    ，該有期徒刑部分，則屬於就所定應執行刑執行時應為如何
    折抵之問題，附此敘明。
據上論斷，應依刑事訴訟法第477條第1項，刑法第50條第1項、
第2項、第53條、第51條第5款，裁定如主文。
中　　華　　民　　國　 109　　年　　3 　　月　　4　　日
                  刑事第十九庭  審判長法　官  曾淑華
                                      法　官  俞秀美
                                      法　官  陳文貴
以上正本證明與原本無異。
如不服本裁定，應於收受送達後五日內向本院提出抗告狀。
                                      書記官  洪宛渝
中　　華　　民　　國　　109 　年　　3 　　月　　4 　　日


















附表
編         號  1 2 3 罪         名      施用第二級毒品     施用第二級毒品  未經許可，持有子彈 宣    告    刑  有期徒刑2月 有期徒刑3月 有期徒刑4月，併科罰金新臺幣50000元 犯  罪  日  期  104年6月13日 104年8月21日 104年8月21日下午4、5時許前之不詳時間至104年8月22日凌晨4時35分許為警查獲止 偵  查  機  關年  度  案  號  桃園地檢104年度毒偵字第2788號 桃園地檢104年度毒偵字第4122號 桃園地檢104年度偵字第18616號 最  後   事實審 法    院 桃園地院 桃園地院 桃園地院  案    號 104年度桃簡字第1342號 104年度簡字第323號 105年度桃簡字第821號  判決日期 104年11月6日 104年12月27日 105年12月16日 確  定   判  決 法    院 桃園地院 桃園地院 桃園地院  案    號 104年度桃簡字第1342號 104年度簡字第323號 105年度桃簡字第821號  判    決確定日期 104年11月30日 105年1月18日 106年5月11日 是否為得易科罰金之案件           是          是          是 備           註  桃園地檢104年度執字第17369號（已執畢） 桃園地檢105年度執字第2188號（已執畢） 桃園地檢106年度執字第8843號（已執畢）   編號1、2經桃園地院105年度聲字第1241號裁定定應執行有期徒刑4月   












編         號  4 5 6 罪         名         轉讓禁藥       恐嚇取財     剝奪他人行動自由  宣    告    刑  有期徒刑3月 有期徒刑8月 有期徒刑6月 犯  罪  日  期  104年5月26日 104年9月10日 104年9月10日 偵  查  機  關年  度  案  號  桃園地檢104年度偵字第13347號 新北地檢105年度偵字第12323、17267號 新北地檢105年度偵字第12323、17267號 最  後   事實審 法    院 臺灣高院 臺灣高院 新北地院  案    號 106年度上訴字第892號 107年度上訴字第660號 105年度訴字第1087號  判決日期 106年6月20日 107年9月26日 106年12月20日 確  定   判  決 法    院 臺灣高院 臺灣高院 新北地院  案    號 106年度上訴字第892號 107年度上訴字第660號 105年度訴字第1087號  判    決確定日期 106年7月7日 107年9月26日 107年6月5日 是否為得易科罰金之案件           是          否          是 備           註  桃園地檢106年度執字第10081號（已執畢） 新北地檢107年度執字第17367號 新北地檢107年度執字第17369號 


















編         號  7 8 （以下空白） 罪         名      施用第二級毒品   未經許可，持有子彈  宣    告    刑  有期徒刑4月 有期徒刑3月，併科罰金新臺幣10000元  犯  罪  日  期  104年11月1日 104年11月3日下午4時許前之不詳時間至104年11月3日下午4時許為警查獲止  偵  查  機  關年  度  案  號  新北地檢104年度毒偵字第8414號、104年度偵字第30772號、105年度偵第14320號 新北地檢104年度毒偵字第8414號、104年度偵字第30772號、105年度偵第14320號  最  後   事實審 法    院 新北地院 臺灣高院   案    號 105年度訴字第624號 107年度上訴字第1900號   判決日期 107年5月10日 107年10月31日  確  定   判  決 法    院 新北地院 臺灣高院   案    號 105年度訴字第624號 107年度上訴字第1900號   判    決確定日期 107年6月4日 107年11月24日  是否為得易科罰金之案件           是          是  備           註  新北地檢107年度執字第9233號 新北地檢108年度執字第466號    編號7、8經新北地院105年度訴字第624號判決定應執行有期徒刑6月